ro-RO: Sănătate și frumusețe > Îngrijire personală > Cosmetice > Machiaj > Machiaj pentru față > Blush și fard bronzant: Farduri de obraz; Bronzante; Formă neregulată
fi: Terveys ja kauneus > Henkilökohtainen hygienia > Kosmetiikka > Meikit > Kasvomeikki > Poskipunat ja aurinkopuuterit: Poskipuna; Rusketuspuuteri; Varjostusväri
el: Υγεία & ομορφιά > Προσωπική φροντίδα > Καλλυντικά > Μακιγιάζ > Μακιγιάζ προσώπου > Ρουζ & Bronzer: Ρουζ; Μπρονζέ; Είδος για περίγραμμα
cs: Zdraví a krása > Osobní péče > Kosmetika > Make-up > Make-up na obličej a tváře > Tvářenky a bronzery: Tvářenky; Bronzery; Obrys
ja: 美容・健康 > 衛生日用品 > コスメ・スキンケア > メイクアップ > フェイスメイク > チーク・ブロンザー: チーク; ブロンザー; コントアー
it: Salute e bellezza > Cura della persona > Cosmetici > Trucco > Trucco viso e guance > Blush e terre: Blush; Bronzer; Silhouette
fr: Santé et beauté > Hygiène personnelle > Cosmétiques > Maquillage > Maquillage du visage > Fards à joues et poudres bronzantes: Fards à joues; Poudres bronzantes; Contour
hr-HR: Zdravlje i ljepota > Osobna njega > Kozmetika > Šminka > Šminka za lice > Rumenila i bronzeri: Rumenila; Bronzeri; Konture
pt-BR: Saúde e beleza > Cuidados pessoais > Cosméticos > Maquiagem > Maquiagem para o rosto > Blushes e bronzers: Blush; Bronzeadores; Contorno
ko: 건강/미용 > 개인 미용/위생 용품 > 화장품 > 메이크업 > 페이스 메이크업 > 블러셔/브론저: 블러셔; 브론저; 컨투어
hu: Egészség és szépség > Személyes gondoskodás > Kozmetikumok > Smink > Arcsmink > Pirosítók és bronzosítók: Pirosítók; Bronzosítók; Kontúr
lt-LT: Sveikata ir grožis > Asmeninė priežiūra > Kosmetika > Makiažas > Veido makiažas > Skaistalai ir bronzantai: Skaistalai; Bronzantai; Kontūravimo priemonės
es: Salud y belleza > Cuidado personal > Cosméticos > Maquillaje > Maquillaje para cara y mejillas > Coloretes y polvos bronceadores: Rubor; Bronceadores; Contorno
vi: Sức khỏe và sắc đẹp > Sản phẩm chăm sóc cá nhân > Mỹ phẩm > Trang điểm > Trang điểm khuôn mặt > Phấn hồng và phấn đồng: Phấn má hồng; Phấn rám nắng; Phong cách đương đại
ru: Красота и здоровье > Личная гигиена и уход за собой > Косметика > Макияж > Косметика для лица > Румяна и бронзеры: Румяна; Бронзеры; Подводки
en: Health & Beauty > Personal Care > Cosmetics > Makeup > Face Makeup > Blushes & Bronzers: Blushes; Bronzers; Contour
tr: Sağlık ve Güzellik > Kişisel Bakım > Kozmetik > Makyaj > Yüz Makyajı > Allıklar ve Bronzlaştırıcılar: Allıklar; Bronzlaştırıcılar; Kontur
nl: Gezondheid en persoonlijke verzorging > Persoonlijke verzorging > Cosmetica > Make-up > Gezichtsmake-up > Blush en bronzers: Blushes; Bronzers; Contour
nb: Skjønnhet og helse > Personlig pleie > Kosmetikk > Sminke > Ansiktssminke > Blusher og bronzere: Rouge; Bronzere; Kontur
pl: Zdrowie i uroda > Higiena osobista > Kosmetyki > Makijaż > Makijaż twarzy > Róże i bronzery: Róże; Bronzery; Kontury
sl-SI: Zdravje in lepota > Osebna nega > Kozmetika > Ličila > Ličila za obraz > Rdečila in bronzerji: Rdečila; Bronzerji; Prva
th: สุขภาพและความงาม > ผลิตภัณฑ์ดูแลส่วนบุคคล > เครื่องสำอาง > เมคอัพ > เครื่องสำอางตกแต่งหน้า > บรัชและบรอนเซอร์: บลัชออน; บรอนเซอร์; คอนทัวร์
sv: Skönhet och hälsa > Personlig vård > Kosmetika > Makeup > Ansiktsmakeup > Puderrouge och bronzers: Rouge; Bronzers; Kontur
pt-PT: Saúde e beleza > Cuidado pessoal > Cosmética > Maquilhagem > Maquilhagem de rosto > Blushes e bronzeadores: Blush; Bronzeadores; Contorno
da: Sundhed og skønhed > Personlig pleje > Kosmetik > Makeup > Ansigtsmakeup > Rouge og bronzere: Rouge; Bronzefarvere; Kontur
sk-SK: Zdravie a krása > Osobná starostlivosť > Kozmetika > Make-up > Make-up na tvár > Lícenky a bronzery: Lícenky; Bronzery; Obrysový
de: Gesundheit & Schönheit > Körperpflege > Kosmetika > Make-up > Teint > Rouge & Bronzepuder: Rouge; Bronzer; Kontur
bg-BG: Здраве и красота > Лична грижа > Козметика > Грим > Грим за лице > Ружове и бронзанти: Ружове; Бронзанти; Контур
zh-CN: 保健/美容/卫生/护理 > 个人护理 > 化妆品 > 化妆用品 > 面部化妆 > 腮红/修容: 腮红; 古铜粉; 修容产品
zh-TW: 保健與美容 > 個人保養 > 化妝品 > 彩妝 > 臉部彩妝 > 腮紅和古銅粉: 腮紅; 古銅色粉; 修容